臺灣高等法院刑事判決　　　　　　　　99年度上訴字第4039號
上　訴　人
即　被　告　林志諺
上　訴　人
即　被　告　陳岳憲
上列上訴人即被告因偽造文書等案件，不服臺灣臺北地方法院99
年度訴字第653號，中華民國99年10月12日第一審判決（起訴案
號：臺灣臺北地方法院檢察署98年度偵字第28236號），提起上
訴，本院判決如下：
    主  文
上訴駁回。
    事  實
一、林志諺（綽號阿華、阿龍）得知楊智豪【綽號大胖，所涉行
    使偽造公文書犯行，經原審法院以97年度訴字第1460號判決
    判處有期徒刑一年六月，緩刑三年，並應向戴健男支付新臺
    幣（下同）88萬7千元，嗣經本院以98年度上訴字第1號判決
    撤銷改判為有期徒刑一年六月，再經最高法院以98年度臺上
    字第2438號判決上訴駁回確定】、陳岳憲（綽號阿文）2人
    經濟窘困，遂邀約楊智豪再由楊智豪邀陳岳憲一起加入詐騙
    集團擔任車手，林志諺、陳岳憲、楊智豪及其所屬詐騙集團
    之成年成員共同基於詐欺取財、行使偽造特種文書、行使偽
    造公文書及僭行公務員職權之犯意聯絡，以詐取1,000,000
    元為計，楊智豪每次得獲取50,000萬元，逾1,000,000元以
    上，即可再領取獎金100,000元之報酬，陳岳憲則負責載送
    楊智豪前往目的地取款及擔任把風之工作，每日可獲得油錢
    2,000元、回數票1,000元及工資3,000元。林志諺於民國96
    年8月13日在臺中縣豐原市○○路仁愛新村二號附近收取楊
    智豪、陳岳憲交付之照片後，由林志諺分別將楊智豪照片貼
    附於偽造「臺灣臺北地方法院檢察署監管科書記官陳育生」
    服務證（下稱「偽造陳育生名義服務證」）及陳岳憲照片之
    貼附於偽造「臺灣臺北地方法院檢察署監管科書記官」服務
    證（下稱「偽造服務證」），而偽造上開特種文書之服務證
    2枚。林志諺並交付持有之0000000000號門號SIM卡1枚、「
    偽造陳育生名義服務證」予楊智豪，同時將「偽造服務證」
    交給陳岳憲，並以該門號與林志諺聯絡取款事宜。而該詐騙
    集團之成年成員持先前於不詳時、地所偽造之「法務部行政
    執行署臺北執行處凍結管制命令章」印章及「檢察執行處鑑
    」公印，於不詳時、地擅自蓋用於偽造「臺北地檢署監管科
    」收據之公文書上，以表示該收據係由臺灣臺北地方法院檢
    察署（以下簡稱臺北地檢署）所製作凍結監管之公文書。旋
    於96年8月15日13時至14時20分許，該詐騙集團成員分別偽
    以戶政事務所職員「張惠敏」、警官「高文華」、主任檢察
    官「薛維平」之名義，向戴健男佯稱其帳戶疑似洗錢帳戶，
    該帳戶內不法所得須交予主任檢察官薛維平監管，並指派「
    陳育生書記官」向其收取帳戶款項，致戴健男信以為真，而
    於同日16時30分許攜現金900,000元至臺北市○○路與杭州
    南路口，由陳岳憲搭載楊智豪至上址，陳岳憲留守車上把風
    ，由楊智豪出示上開「偽造陳育生名義服務證」，冒充臺北
    地檢署書記官陳育生僭行財產扣押之公務員職權，足以生損
    害於臺北地檢署就其所屬人員管理及職務執行之正確性及「
    陳育生」本人，致戴健男陷於錯誤，誤認楊智豪係臺北地檢
    署承辦財產監管事務之書記官，而當場交付900,000元，楊
    智豪即將先前於同日16時許在戴健男臺北市○○路○段3號5
    樓之2住處附近某家便利商店所接收明知由所屬詐騙集團成
    員偽造蓋有「法務部行政執行署台北執行處凍結管制命令章
    」章及「檢察執行處鑑」公印之「臺北地檢署監管科」
    900,000元之傳真收據1紙（未扣案）交戴健男收執而行使該
    偽造公文書，足生損害於臺北地檢署之公信力。楊智豪詐騙
    得逞後隨即搭乘在場把風之陳岳憲所駕駛不詳車號自用小客
    車離去，而將款項悉數交付林志諺，其中765,000元並由陳
    岳憲依指示至臺北縣三重市某汽車旅館附近之中國信託商業
    銀行於當日18時58分許以臨櫃匯款之方式將款項匯至詐騙集
    團所指定之第一商業銀行哨船頭分行第00000000000之「李
    松輝」人頭帳戶。該詐騙集團成員於翌日即96年8月16日上
    午9時30分許，接續承前犯意，再以主任檢察官「薛維平」
    名義以電話向戴健男佯稱其寶華銀行帳戶內800,000元款項
    亦應交付監管，此時戴健男始驚覺有異即刻報警，並虛應詐
    騙集團成員將依約交其監管。陳岳憲即駕同前不詳車號之自
    用小客車搭載楊智豪至臺北市中正區○○○路與金華街口，
    由陳岳憲負責把風，戴健男於同日中午12時30分許攜現金
    800,000元至該處，楊智豪即承前詐欺取財、行使偽造特種
    文書、行使偽造公文書、僭行公務員職權之接續犯意，將伊
    於同日中午12時許在該處附近某家便利商店所接收明知為所
    屬詐騙集團成員偽造之「臺北地檢署監管科」之800,000元
    傳真收據之公文書1紙交予戴健男收執而行使，旋經在場埋
    伏之警員當場逮捕而未遂，並扣得上開「偽造陳育生名義服
    務證」1枚及與本案無關之0000000000門號SIM卡1枚。
二、案經臺灣高等法院告發由臺灣臺北地方法院檢察署檢察官偵
    查起訴。
    理  由
壹、程序事項：
一、按被告以外之人分別在審判上與審判外之陳述，兩者乃各自
    獨立之證據資料，其證據能力之有無，須分別審認之，前者
    主要須視其是否依法具結而決定證據能力之有無，後者則須
    視是否符合傳聞例外容許之規定以決定證據能力之有無（最
    高法院99年度台上字第2805號判決意旨參照）。被告以外之
    人於偵查中向檢察官所為之陳述，除顯有不可信之情況者外
    ，得為證據，刑事訴訟法第159條之1第2項定有明文。此係
    因上開偵查中向檢察官所為之陳述雖仍為審判外之陳述，但
    立法者衡量刑事訴訟法規定檢察官代表國家偵查犯罪、實施
    公訴，依法有訊問被告、證人、鑑定人之權，且實務運作時
    ，偵查中檢察官向被告以外之人所取得之陳述，原則上均能
    遵守法律規定，不致違法取供，其可信性極高，為兼顧理論
    與實務為由，而對「被告以外之人於偵查中向檢察官所為之
    陳述」，例外規定除有顯不可信之情況者外，得為證據。證
    人即告訴人戴健男；證人楊智豪、共同被告陳岳憲於偵查中
    所為之陳述，業經具結，且無證據證明有受外力干擾及影響
    ，並無顯不可信之情況，故上開證人等於偵查中向檢察官所
    為之證述，依前揭規定，自有證據能力。
二、又按被告以外之人於審判外之陳述，雖不符刑事訴訟法第15
    9條之1至第159條之4之規定，而經當事人於審判程序同意作
    為證據，法院審酌該言詞陳述或書面陳述作成時之情況，認
    為適當者，亦得為證據；當事人、代理人或辯護人於法院調
    查證據時，知有刑事訴訟法第159條第1項不得為證據之情形
    ，而未於言詞辯論終結前聲明異議者，視為有前項之同意，
    刑事訴訟法第159條之1、第159條之5第1項、第2項分別定有
    明文。經查，證人即共犯楊智豪於檢查事務官前之供述及卷
    證資料中相關之供述證據，檢察官、被告及辯護人於準備程
    序中對本案之供述證據均表示無意見而同意作為證據（本院
    卷第27-28頁），本院審酌各該證據作成之狀況，亦認為適
    當，依前揭規定，本案相關之供述證據，均有證據能力。
貳、實體事項：
一、訊據被告林志諺對於其認識證人即共犯楊智豪、被告陳岳憲
    ，且於96年8月15日晚上在新北市三重區某汽車旅館曾見到
    楊智豪、陳岳憲之事實暨被告陳岳憲對於曾於上揭時間載送
    楊智豪至臺北，並匯款765,000元至指定帳戶等事實均坦承
    不諱。惟被告林志諺矢口否認有前開犯行，被告陳岳憲除坦
    承參與詐騙外，就其餘行使偽造公文書、僭越公務員職權、
    行使偽造特種文書等犯行則矢口否認。被告林志諺辯稱：起
    訴書所載事實完全不實，因楊智豪積欠伊80,000元未還，才
    挾怨報復誣陷伊為詐騙集團之人云云；被告陳岳憲辯稱：伊
    係為找工作才搭載楊智豪北上，行前楊智豪稱會補貼油費
    2,000元、回數票1,000元，另給1日3000元工資，伊未收受
    偽造之書記官證件，更無參與偽造公文書、冒充公務員等，
    是楊智豪要伊接電話，伊按指示去匯款云云。
二、惟查：
(一)告訴人戴健男如何於上揭時、地遭詐騙集團成員以上揭方式
    詐取財物，由共犯楊智豪冒稱「陳育生」書記官，先後向其
    收取900,000元得逞及800,000元因伊警覺報警而未得逞，楊
    智豪先後交付上揭「臺北地檢署監管科」收據2紙等情，迭
    據證人戴健男於警詢、偵訊時證述綦詳（見96年度偵字第16
    953號偵查卷宗第12、13、16、17、133、134頁），並有偽
    造「臺北地檢署監管科」之800,000元收據影本（見96年度
    偵字第16953號偵查卷宗第30頁）、戴健男領回800,000元之
    贓物認領保管單（見96年度偵字第16953號偵查卷宗第20頁
    ）附卷可稽，復有自楊智豪處扣案之偽造「臺灣臺北地方法
    院檢察署監管科書記官陳育生」服務證、門號0000000000號
    SIM卡各1枚可證。另被告陳岳憲於上開時、地確有前往中國
    信託商業銀行匯款765,000元至「李松輝」人頭帳戶，並有
    中國信託商業銀行股份有限公司99年4月6日中信銀字第0992
    2271204558號函暨檢附之96年8月15日匯款申請書（見98年
    度偵字第28236號偵查卷宗第40頁）在卷可考，告訴人戴健
    男遭共犯楊智豪詐騙財物之事實，堪以認定。
(二)被告林志諺是否與共犯楊智豪及所屬詐騙集團成員就本件詐
    欺取材有犯意聯絡？被告陳岳憲就行使偽造公文書及服務證
    、僭越公務員職權是否有犯意聯絡與行為分擔？經查：
  1.證人即共犯楊智豪於98年11月10日檢察事務官詢問時及98年
    11月27日及99年3月17日檢察官偵訊中均證稱：於96年8月13
    日在臺中縣豐原市○○路的林志諺車上和陳岳憲一起把照片
    交給林志諺，林志諺當場在車上把伊二人的照片黏貼在假的
    書記官服務證上面，並交付「偽造陳育生服務證」給伊。林
    志諺還有拿1張向被害人詐騙程序與過程之說稿給伊，96年8
    月15、16日假冒書記官向戴健男收款時，是陳岳憲負責載送
    跟把風，在8月15日收到款項之後，就回到三重住宿的汽車
    旅館，第一次是收到900,000元的款項，騙到的錢由林志諺
    拿走，匯到大陸去等語（見98年度他字第7479號偵查卷宗第
    18、19頁及23、24頁、原審卷72-81頁）。關於如何組成及
    分工一節，其證稱：林志諺一開始自稱阿華，後來要伊等改
    稱阿龍，林志諺在有事情時才會拿給伊等證件，包含行動電
    話、SIM卡，用完就收回去，當時林志諺把伊、陳岳憲二人
    分成一組，由陳岳憲開車等語（見98年度偵字第28236號偵
    查卷宗第25、26頁）。在原審法院審理更進一步證稱：伊與
    陳岳憲家境很窮，案發前二人與林志諺在豐原的海產店見面
    ，林志諺請二人吃飯喝酒，林志諺又給伊5,000元、給陳岳
    憲10,000元之金錢資助，騙到的錢都是交給林志諺，然後也
    由林志諺發薪水給伊等，林志諺是以電話或面告方式指揮，
    還叫伊去收偽造的傳真收據，伊認定林志諺就是老闆。一開
    始林志諺在海產店拿錢給伊等的時候就知要詐騙，後來在車
    上林志諺交付偽造證件給伊等時，也有說要做的是什麼工作
    （指詐騙），林志諺在車上跟伊講解工作內容時，陳岳憲也
    在場，還要交代陳岳憲在把風的時候要注意哪些事情，到臺
    北之後，工作是林志諺分配的，伊主要是去收傳真，還有去
    約定的地點跟被害人取款，陳岳憲的工作是把風跟開車，收
    到錢之後交給林志諺等語（見原審法院99年9月21日審判筆
    錄），經核證人楊智豪先後多次證述情節均屬一致。被告陳
    岳憲於原審99年7月21日審理中承認被告林志諺在海產店散
    席後有給其10,000元，而被告林志諺就付錢予被告陳岳憲、
    共犯楊智豪之原因多所歧異，然其未否認有提供款項予陳岳
    憲或楊智豪，以被告林志諺所稱擔任廚師月薪35,000元，收
    入不甚豐厚，何以在介紹工作機會予楊智豪、陳岳憲前需先
    請二人吃飯喝酒？又何須大方出借5,000元、10,000元予楊
    智豪、陳岳憲？且該次碰面後約2日許共犯楊智豪就在台北
    市犯下本案，顯然該次見面先給予楊智豪、陳岳憲若干好處
    ，得其允諾即為任務安排。故被告林志諺辯稱就此事全然不
    知情亦無參與，被告陳岳憲辯稱不知偽造證件與偽造收據等
    偽造公文書犯行，顯屬卸責之詞。雖證人楊智豪先前於被訴
    詐欺等罪之偵查中稱該綽號阿華之人為「林？華」，然證人
    楊智豪既已提供綽號阿華之人為豐原人，並具體提出該人「
    住南陽」之正確地址，參以被告林志諺前於檢察官訊問時亦
    稱與被告陳岳憲及共犯楊智豪均以綽號相稱，名字不記得等
    情（見98年度他字第7479號偵查卷宗第13頁、98年度偵字第
    28236號偵查卷宗第31頁），證人楊智豪口誤被告林志諺之
    本名「林？華」其來有自，對其證言之可信度顯然不生影響
    。
  2.證人即共同被告陳岳憲於偵查中證稱：因楊智豪介紹認識「
    阿龍」即林志諺，有拿到林志諺交付貼有伊照片的假書記官
    證件，在臺北時有和楊智豪去拍照，林志諺把伊及楊智豪分
    成同一組，林志諺沒有跟伊談到很多話，伊都是跟楊智豪行
    動，只見過林志諺幾次面。拿到錢的那天晚上林志諺有叫伊
    去匯款等語（見98年度偵字第28236號偵查卷宗第25、26、
    31頁、原審法院99年7月22日準備程序筆錄）與前開證人楊
    智豪之證述情節大致相符。至於被告陳岳憲於原審法院審理
    中所辯伊並未交任何照片給被告林志諺，也沒有收到任何的
    假證件云云，並附和被告林志諺之說詞而證稱當日在三重旅
    館係碰巧遇見等云云。經查，關於被告林志諺於何時何地交
    付偽造證件，並如何安排分工犯案，共犯楊智豪於其被訴之
    詐欺等案件及本案，其重要情節供述始終一致，即楊智豪與
    陳岳憲二人係於豐原市海產店散席後，在林志諺車上交付照
    片，林志諺當時即做成偽造證件，並交代如何行騙分工。而
    被告陳岳憲部分，則先於檢察官99年3月3日偵查中證稱未交
    付照片給他人，只看到楊智豪照片的偽造書記官證件等語；
    於下次庭訊即同年3月17日則供稱有拿到貼其照片的書記官
    證件，並澄清上一次的意思是指沒有製作（偽造證件），但
    有拿到等語（見98年度偵字第28236號卷第14、25頁）。嗣
    後於原審法院準備程序、審理中就本案所為之供述，先後陳
    述多所不一，或稱只有照相沒有取件，從未收到偽造證件；
    或稱偵查中因受楊智豪影響才為如此供述，顯已有所避重就
    輕。況衡諸經驗法則，被告陳岳憲於距離案發時間較為接近
    時所為之供述，印象較為鮮明，不易記憶錯誤，亦較少權衡
    利害得失或受他人之干預，且被告陳岳憲於原審法院審理中
    為與偵查時翻異前詞之陳述，亦無任何事證足證與事實較為
    相符。綜合上情，認證人楊智豪先後一致之證述及被告陳岳
    憲先前於偵查中所為之證述，顯較符真實。至被告林志諺所
    辯其並非詐騙集團成員，未曾收取證人楊智豪及被告陳岳憲
    之照片而偽造服務證，證人楊智豪及被告陳岳憲未曾對其交
    付任何款項，其亦未要求被告陳岳憲去匯款云云，已與被告
    陳岳憲在99年3月17日偵查中供述相左，且與共犯楊智豪之
    證述不符，被告林志諺於共犯楊智豪與被告陳岳憲犯案前與
    二人見面「借款」在先，於被告陳岳憲與共犯楊智豪於96
    年8月15日向戴健南騙得900,000元後，被告林志諺立即現身
    同一汽車旅館，在在顯示被告林志諺居間聯絡操控被告陳岳
    憲、共犯楊智豪依所屬之詐騙集團成員指示行事，其所辯顯
    為卸責之詞，不足採信。至另被告陳岳憲於原審法院審理中
    證述是楊智豪把手機交給伊接聽時，對方要伊抄下匯款帳號
    去匯款，錢是楊智豪交付云云，與楊智豪及本院前開論證不
    符，顯為迴護被告林志諺之詞，亦不足採信。
  3.至被告林志諺辯稱因楊智豪欠伊80,000元款項未還，雙方為
    此不快，方遭楊智豪挾怨報復乙節，為證人楊智豪否認，被
    告林志諺就雙方究竟如何發生何種不快致遭楊智豪挾怨報復
    ，從未具體說明。況依被告陳岳憲所述，林志諺也僅貸予10
    ,000元，亦與被告林志諺所辯不符。且依被告林志諺先前於
    偵查中之供述，係與「阿憲」之人有債務糾紛，「阿憲」跟
    楊智豪很熟（見98年度他字第7479號偵查卷宗第13頁）；繼
    改稱陳岳憲（阿憲）、楊智豪（大胖）有向其借過80,000元
    ，二人一起借云云（見98年度偵字第28236號偵查卷宗第31
    頁）；再稱之前因為借貸關係與楊智豪處的不是很好云云（
    見98年度偵字第28236號偵查卷宗第31頁），是被告林志諺
    就係何人借錢及與其發生糾紛之人等情節先後供述不一，若
    其與證人楊智豪間確有借貸之情事，應無可能為此先後不一
    之陳述，因認被告林志諺此節所辯為脫免罪責之詞，不足採
    信。
(三)按共同正犯，在合同之意思內各自分擔犯罪行為之一部，相
    互利用他人之行為，以達其犯罪之目的，即應對全部所發生
    之結果，共同負責（最高法院27年上字第755號、73年臺上
    字第2364號判例要旨可參）。被告林志諺、陳岳憲、共犯楊
    智豪三人既屬同一犯罪集團，共同以臺北地檢署監管科之名
    義，以監管財物之方式，騙取不特定人之財物，則其等對該
    詐騙集團偽造上揭書記官證件、偽造詐騙金額之收據以取信
    告訴人之行為，事前當有所知悉，且本於共同正犯意思互有
    聯絡、行為互相利用之功能性結構，應由共同正犯之每一人
    ，對共同犯罪之結果承擔責任。況被告陳岳憲載送證人楊智
    豪一天可得之報酬，含回數票、油錢及工資等竟可高達6,00
    0元，對照其於原審法院審理中所自承之每日薪資為800 元
    （見原審法院99年9月21日審判筆錄），顯已逾越正常合理
    之薪資報酬，若謂伊對於被告林志諺、證人楊智豪所為前開
    犯行並不知悉，顯與常情有悖，是被告陳岳憲辯稱只是單純
    受共犯楊智豪之請開車載楊智豪北上找工作並開車到處找人
    ，否認有共同行使偽造公文書、僭越公務員職權、行使偽造
    特種文書等犯行，要無可採。
(四)綜上，本案事證明確，被告林志諺、陳岳憲犯行均堪認定，
    應予依法論科。至被告林志諺聲請傳喚公司同事張惠美證明
    其96年8月13日被告在上班，不可能交付偽造證件予楊智豪
    與陳岳憲云云，惟查，被告林志諺並非全日均在便當店上班
    ，容有休息及下班時間，其聲請調查之證據與待證事實間無
    必然關係性，不具必要性，被告是否於交付偽造證件當日上
    班並無礙於本院認定之事實存否，附此敘明之。
三、論罪科刑：
(一)按刑法上所稱之公文書，係指公務員職務上製作之文書。若
    由形式上觀察文書之製作人為公務員且文書之內容係就公務
    員職務上之事項所製作，即使該偽造之公文書上所載製作名
    義機關不存在或該文書所載之內容並非該管公務員職務上所
    管轄，惟社會上一般人無法辨識而仍有誤信其為真正之危險
    時，仍難謂其非公文書；而刑法上所稱之公印或公印文，係
    專指表示公署或公務員資格而言，即俗稱大印與小官印及其
    印文，又公印文之形式凡符合印信條例規定之要件而製頒，
    無論為印、關防、職章、圖記，如足以表示其為公務主體之
    同一性者，均屬之（最高法院最高法院69年臺上字第693 號
    判例、89年度臺上字第3155號判決意旨參照）。又行使影本
    ，作用與原本相同，偽造公文書後，持以行使其影本，偽造
    之低度行為為高度之行使行為所吸收，應論以行使偽造公文
    書罪（最高法院70年臺上字第1107號判例意旨參照）。本案
    偽造「臺北地檢署監管科」收據，係冒用公署名義所為之文
    書，縱係傳真且其中該文書之製作名義機關「監管科」係屬
    虛構，惟依上揭說明仍屬公文書。至該收據上之「法務部行
    政執行署臺北執行處凍結管制命令章」印戳，並非表示公務
    機關或機關長官資格及其職務之印信，應係偽造印章後蓋用
    之印文；另收據上偽造之「檢察執行處鑑」印文，係表示公
    務機關之印信，為偽造公印後所蓋用。以上開偽造之公印、
    印章所偽造之公文書，自足以生損害於司法文書公信力。又
    「臺灣臺北地方法院檢察署監管科書記官陳育生」服務證，
    係偽造用以表示服務之證書，參照司法院院解字第3918號解
    釋，屬偽造刑法第212條之特種文書解，自足生損害於「陳
    育生」及臺北地檢署管理所屬人員及職務執行之正確性。
(二)核被告林志諺、陳岳憲所為，均係犯刑法第216條、第211條
    行使偽造公文書罪，第339條第1項詐欺取財罪，第158條第1
    項僭行公務員職權罪，第216條、第212條行使偽造特種文書
    罪。偽造印章、公印、並蓋印於偽造公文書上，為偽造公文
    書之階段行為，均不另論罪。偽造特種文書、偽造公文書之
    低度行為，分別為行使偽造特種文書、行使偽造公文書之高
    度行為所吸收，均不另論罪。被告先後二次詐欺取財既遂、
    未遂、行使偽造公文書、行使偽造特種文書、僭行公務員職
    權之犯行，均係於密切接近之時地以相同方式實施，侵害同
    一法益，且詐騙同一被害人，被告等應係基於單一犯意接續
    而為，為接續犯，均應各僅論以一罪。被告林志諺、陳岳憲
    與共犯楊智豪及其等所屬詐騙集團成員間，就上開犯行，有
    犯意聯絡及行為分擔，應論以共同正犯。其等以一行為觸犯
    上開數罪名，為想像競合犯，應依刑法第55條之規定從一重
    之行使偽造公文書罪處斷。
四、原審以被告犯行明確，適用刑法第28條、第158條第1項、第
    216條、第211條、第212條、第339條第1項、第55條、第219
    條、第38條第1項第3款，刑法施行法第1條之1第1項、第2項
    前段，並分別審酌被告2人前未曾因犯罪受刑之宣告，有本
    院被告前案紀錄表在卷可按，品行尚可，然其等正值青壯，
    不思循正途賺取報酬，而參加詐騙集團，共同假司法機關之
    名，利用告訴人對司法案件偵辦程序不熟悉，施用詐術詐騙
    告訴人，嚴重戕害司法機關威信並造成告訴人之財產受損，
    且詐欺金額頗鉅，惡性非輕，雖被告陳岳憲於原審法院審理
    中已坦承部分犯行，惟被告2人迄今未返還款項或賠償告訴
    人款項、兼衡被告陳岳憲因經濟困窘鋌而走險之犯罪動機、
    目的、手段、生活狀況及被告陳岳憲負責開車及把風，擔任
    車手角色，被告林志諺負責指派、指導被告陳岳憲及共犯楊
    智豪，林志諺在該詐騙集團中所負責之層級相對較高，涉案
    程度較陳岳憲為深等一切情狀，各量處如主文所示之刑。經
    核認事用法並無違誤，量刑亦屬妥適，被告上訴意旨猶執陳
    詞指摘原判決不當，為無理由，應予駁回。
五、沒收部分：
  (一)未扣案之貼有陳岳憲照片之偽造「臺灣臺北地方法院檢察署
    監管科書記官」服務證1張，係被告林志諺、陳岳憲所有，
    預供犯罪所用之物，依刑法第38條第1項第3款之規定宣告沒
    收。
  (二)附表編號第一、二號所示偽造之「臺北地檢署監管科」收據
    2紙，業經交付給告訴人，為告訴人所有，該文件固不得沒
    收，惟其上偽造之「法務部行政執行署臺北執行處凍結管制
    命令章」印文、「檢察執行處鑑」公印文，依刑法第219條
    之規定，不問是否屬於犯人所有，應予宣告沒收（依證人楊
    智豪於本院98年度上訴字第1號案件供述及原審法院審理中
    證述，該偽造之95年8月15日「臺北地檢署監管科」收據與
    95年8月16日該紙收據之外觀、形式一致，僅日期、金額不
    同）。又偽造之「法務部行政執行署臺北執行處凍結管制命
    令章」印章、「檢察執行處鑑」公印各1枚，係共犯楊智豪
    或被告二人供本案犯罪所用之物，雖未扣案，惟並無證據證
    明業已滅失，依刑法第219條規定併予宣告沒收。
  (三)偽造之「陳育生」服務證1張，係被告林志諺所有而為供本
    案共同犯罪所用之物，業據證人楊智豪於另案中供承屬實，
    但該服務證因證人楊智豪共犯詐欺等案件業已判決確定，經
    臺灣臺北地方法院檢察署依法沒收銷毀，有一審支援檢察官
    辦案系統扣押物處分處理查詢列印畫面資料在卷可按，是該
    服務證顯無再予宣告沒收之必要；另至扣案之門號00000000
    00號SIM卡1枚，為彭聖評所申請，有本院網路資料查詢表在
    卷可憑（見本院98年度上訴字第1號刑事卷宗第34、35頁）
    ，復無證據證明為被告二人或共犯楊智豪所有之物，亦非屬
    違禁物，均不為沒收宣告，附此敘明。
據上論斷，應依刑事訴訟法第368條，判決如主文。
本案經檢察官劉異海到庭執行職務。
中    華    民    國    100    年    1    月    26    日
                  刑事第十庭  審判長法  官  宋  祺
                                    法  官  陳明珠
                                    法  官  林孟宜
以上正本證明與原本無異。
如不服本判決，應於收受送達後十日內向本院提出上訴書狀，其
未敘述上訴之理由者並得於提起上訴後十日內向本院補提理由書
（均須按他造當事人之人數附繕本）「切勿逕送上級法院」。
                                    書記官  王靜怡
中    華    民    國    100    年    1    月    26    日
附錄：本案論罪科刑法條全文
刑法第158條
冒充公務員而行使其職權者，處三年以下有期徒刑、拘役或五百
元以下罰金。
冒充外國公務員而行使其職權者，亦同。
刑法第211條
偽造、變造公文書，足以生損害於公眾或他人者，處一年以上七
年以下有期徒刑。
刑法第212條
偽造、變造護照、旅券、免許證、特許證及關於品行、能力服務
或其他相類之證書、介紹書，足以生損害於公眾或他人者，處一
年以下有期徒刑、拘役或三百元以下罰金。
刑法第216條
行使第二百十條至第二百十五條之文書者，依偽造、變造文書或
登載不實事項或使登載不實事項之規定處斷。
刑法第339條
意圖為自己或第三人不法之所有，以詐術使人將本人或第三人之
物交付者，處五年以下有期徒刑、拘役或科或併科一千元以下罰
金。
以前項方法得財產上不法之利益或使第三人得之者，亦同。
前二項之未遂犯罰之。
附表：
┌──┬──────────────────────┬──────────┐
│編號│應沒收之公印文及數量                        │備            註    │
├──┼──────────────────────┼──────────┤
│一  │偽造95年8月15日「臺北地檢署監管科」收據上偽 │未扣案。            │
│    │造之「法務部行政執行署臺北執行處凍結管制命令│                    │
│    │章」印文壹枚、「檢察執行處鑑」公印文壹枚。  │                    │
├──┼──────────────────────┼──────────┤
│二  │偽造95年8月16日「臺北地檢署監管科」收據上偽 │偽造公文書影本見九十│
│    │造之「法務部行政執行署臺北執行處凍結管制命令│六年度偵字第一六九五│
│    │章」印文壹枚、「檢察執行處鑑」公印文壹枚。  │三號偵查卷宗第三十頁│
└──┴──────────────────────┴──────────┘